【裁判字號】    97,上易,1044
【裁判日期】    980113
【裁判案由】    詐欺
【裁判全文】
臺灣高等法院高雄分院刑事判決        97年度上易字第1044號
上  訴  人
即  被  告  甲○○
上列上訴人因詐欺案件，不服臺灣屏東地方法院97年度易字第65
8 號中華民國97年10月15日第一審判決（起訴案號：臺灣屏東地
方法院檢察署97年度偵字第1854號），提起上訴，本院判決如下
：
     主  文
上訴駁回。
     理  由
一、按「不服地方法院之第一審判決而上訴者，應向管轄第二審
    之高等法院為之。上訴書狀應敘述具體理由。上訴書狀未敘
    述上訴理由者，應於上訴期間屆滿後20日內補提理由書於原
    審法院。逾期未補提者，原審法院應定期間先命補正」、「
    第二審法院認為上訴書狀未敘述理由或上訴有第362 條前段
    之情形，應以判決駁回之。但其情形可以補正而未經原審法
    院命其補正者，審判長應定期間先命補正」，民國96年7月4
    日修正公布、同年月6 日施行之刑事訴訟法第361條、第367
    條分別定有明文。職是，不服地方法院之第一審判決而上訴
    者，其上訴書狀應敘述具體理由，至於上訴理由是否具體，
    係屬第二審法院審查範圍，則不在命補正之列，此參照上開
    條文之修正理由自明。
二、再所稱具體理由，係指須就不服之判決為具體之指摘而言，
    如僅泛稱原判決認事用法不當或採證違法、判決不公等，均
    非具體理由（ 法院辦理刑事訴訟案件應行注意事項第162點
    參照）。復按「所謂具體理由，必係依據卷內既有訴訟資料
    或提出新事證，指摘或表明第一審判決有何採證認事、用法
    或量刑等足以影響判決本旨之不當或違法，而構成應予撤銷
    之具體事由，始克當之（例如：依憑證據法則具體指出所採
    證據何以不具證據能力，或依憑卷證資料，明確指出所為證
    據證明力之判斷如何違背經驗、論理法則）；倘僅泛言原判
    決認定事實錯誤、違背法令、量刑失之過重或輕縱，而未依
    上揭意旨指出具體事由，或形式上雖已指出具體事由，然該
    事由縱使屬實，亦不足以認為原判決有何不當或違法者（例
    如：對不具有調查必要性之證據，法院未依聲請調查亦未說
    明理由，或援用證據不當，但除去該證據仍應為同一事實之
    認定），皆難謂係具體理由，俾與第二審上訴制度旨在請求
    第二審法院撤銷、變更第一審不當或違法之判決，以實現個
    案救濟之立法目的相契合，並節制濫行上訴」（最高法院97
    年度台上字第892號判決意旨參照 ）。是如上訴理由書狀並
    未依據卷內訴訟資料，具體指摘原判決認事用法有何違法或
    不當之情形，即屬上訴未敘述具體理由。又上訴書狀未敘述
    具體理由者，其上訴即屬於刑事訴訟法第362條前段所定「
    上訴不合法律上之程式」之情形，第二審法院自應依同法第
    367條之規定，以判決駁回之。
三、本案上訴人即被告甲○○（下稱被告）經原審以幫助詐欺罪
    ，判處應執行有期徒刑5 月，被告不服提起上訴，僅泛言：
    本人無業，易科罰金顯有困難，當時係被人利用充作人頭，
    事後懊悔不已，請從輕量刑云云。
  (一)惟查關於刑之量定，係實體法上賦予法院得為自由裁量之事
    項，倘其未有逾越法律所規定之範圍，或濫用其權限，即不
    得任意指摘為違法（最高法院75年度台上字第7033號判例意
    旨參考）。且在同一犯罪事實與情節，如別無其他加重或減
    輕之原因，下級審量定之刑，亦無過重或失輕之不當情形，
    則上級審法院對下級審法院之職權行使，原則上應予尊重（
    最高法院85年度台上字第2446號判決意旨參考）。
  (二)本院審酌上情，認原審已就刑法第57條揭示之各種量刑條件
    妥為斟酌，難謂有何違法失當之處，被告之上訴意旨，僅陳
    稱伊現在無業，無法繳納罰金，請從輕量刑等語，並未依據
    卷內訴訟資料，具體指摘原判決認事用法有何違法或不當之
    情形，顯屬上訴未敘述具體理由。核之上揭說明，應認被告
    之上訴違背法律上之程式，自應予以駁回。
四、爰依刑事訴訟法第367條前段、第372條，不經言詞辯論，逕
    為判決如主文。
中    華    民    國    98   年    1    月    13      日
                刑事第七庭    審判長法  官  莊飛宗
                                    法  官  邱明弘
                                    法  官  陳明富
以上正本證明與原本無異。
不得上訴。
中    華    民    國    98   年    1    月    13      日
                                    書記官  黃英彥
附錄本案論罪科刑法條：
刑法第339條：
意圖為自己或第三人不法之所有，以詐術使人將本人或第三人之
物交付者，處5 年以下有期徒刑、拘役或科或併科1 千元以下罰
金。
以前項方法得財產上不法之利益或使第三人得之者，亦同。
前二項之未遂犯罰之。


司法院資訊處製作；財團法人民間司法改革基金會備份。
